【裁判字號】    98,交聲,104
【裁判日期】    980330
【裁判案由】    違反道路交通管理處罰條例聲明異議
【裁判全文】
臺灣士林地方法院交通事件裁定         98年度交聲字第104號
原處分機關  臺北市交通事件裁決所
異  議  人
即受處分人  甲○○
上列異議人即受處分人因違反道路交通管理處罰條例案件，對於
臺北市交通事件裁決所98年1 月6 日所為之北市裁罰字第裁22-A
EX396400號裁決書（原舉發單號：臺北市政府警察局北市警交字
第AEX396400 號），聲明異議，本院裁定如下：
    主  文
異議駁回。
    理  由
一、按汽車駕駛人於行駛道路時，使用手持式行動電話進行撥接
    或通話者，處新臺幣（下同）3,000 元罰鍰，道路交通管理
    處罰條例第31條之1 第1 項定有明文。又手持式行動電話指
    須以手握持而進行撥接或通話之行動電話；撥接或通話指有
    撥號、接聽、通話或數據通訊等使用狀態，汽車駕駛人行駛
    道路禁止使用手持式行動電話實施及宣導辦法第2 條第2 、
    3 款亦分別定有明文。
二、原處分意旨略以：異議人即受處分人（下稱異議人）甲○○
    駕駛車牌號碼CL-4012 號自用小客車，於民國97年11月7 日
    14時25分許，行經臺北市○○○路○段228 巷48號前，為警
    攔停舉發「開車使用行動電話撥接」之違規，依道路交通管
    理處罰條例第31條之1 第1 項規定，處罰鍰3,000 元。
三、異議意旨略以：異議人因未佩帶手錶，僅於上揭時、地取出
    行動電話檢視時間，並無使用行動電話撥接、通話之違規事
    實，員警舉發僅依其目視即開立舉發單，又無積極證據，原
    處分誠屬錯誤，且舉發過程員警言行不當，態度不佳，爰依
    法聲明異議云云。
四、經查，異議人於97年11月7 日14時24分18秒迄24秒許，駕駛
    車牌號碼CL-4012 號自用小客車行經臺北市○○○路○段22
    8 巷48號前時，於車輛尚行駛於道路之際，以手握持行動電
    話進行撥打行動電話之動作，為執行交通稽查勤務之警察發
    現，進而上前稽查並依法於97年11月7 日14時25分製單舉發
    之事實，有臺北市政府警察局北市警交字第AEX396400 號舉
    發違反道路交通管理事件通知單影本1 紙、臺北市政府警察
    局大安分局97年11月25日北市警安分交字第09735873500 號
    書函、臺北市交通事件裁決所98年1 月6 日北市裁罰字第裁
    22-AEX396400號違反道路交通管理事件裁決書1 紙，上開
    本件異議人遭舉發、裁罰之程序事實，堪予認定。
五、異議人固執前詞置辯，惟查：
  (一)證人即本件舉發之警員乙○○已到庭結證稱：當天伊是巡邏
    勤務，於97年11月7 日14時24分至25分間，行經臺北市○○
    ○路○段228 巷時，見異議人駕駛時手持行動電話，伊就迴
    轉騎到異議人車子左手邊。自伊發現異議人手持行動電話，
    至伊迴轉到異議人車旁，僅約耗時2 至3 秒。當時異議人仍
    持行動電話通話中，異議人看到伊時，才倉促的把手機收到
    手機套裡面。伊遂請異議人靠邊停車，並要求異議人出示行
    照、駕照，期間異議人有質疑，辯稱只有撥打還沒有接通云
    云，但伊親眼所見、目視所及，異議人確有手持行動電話使
    用事實，即依法告發。伊在舉發通知單上填載之異議人違規
    時間即97年11月7 日14時25分，係伊填載舉發通知單之時間
    等語明確（見本院95年12月28日訊問筆錄第2 頁至3 頁）。
    本院審酌證人乙○○為臺北市政府警察局大安分局之員警，
    僅偶然依法於上揭時、地執行勤務，與異議人素不相識，復
    無怨隙，應無甘冒觸犯偽證重罪，故意構詞誣陷異議人之可
    能；又其目視所見異議人違規事實地點，又在異議人駕駛窗
    旁，亦無誤認之理，所證自屬可採。
  (二)異議人雖辯稱：伊遭員警舉發當時，雖有持用行動電話之事
    實，惟僅檢視時間，並未使用、撥接、通話云云。然據本院
    依職權向遠傳電信股份有限公司調閱異議人持用之行動電話
    門號當日通聯紀錄，異議人持用之0000000000行動電話門號
    在97年11月7 日14時24分18秒迄34秒間確有撥打之紀錄，通
    話時間為6 秒鐘，與本件舉發之違規時間97年11月7 日14時
    25分許極為接近，且該筆通話紀錄之基地台收發範圍亦確涵
    蓋本件違規地點即臺北市○○○路○段228 巷48號，有98年
    2 月18日遠傳（企營）字第09810203337 號函暨該函所檢附
    之通聯紀錄在卷可稽，亦可佐證證人即舉發員警乙○○所證
    與事實相符。綜上，堪認異議人於前揭時、地，在員警乙○
    ○趨前舉發前，確有「開車使用行動電話撥接」之違規事實
    ，且係迄員警趨近舉發後，始終止通話，將手機收起無訛，
    是異議人前揭所辯，顯係卸責之詞，不足採信。
六、至交通警察執勤態度如何、是否不當，均係屬警察機關內部
    行政管理事項，為行政機關行政保留之核心內容，此與異議
    人違規事實之有無，以及原處分機關法規範涵攝、適用、評
    價之適當與正確與否既屬無涉，本院即無審認、置喙之餘地
    ，附此敘明。
七、綜上所述，異議人確有於前揭時、地駕駛汽車於行駛道路時
    ，使用手持式行動電話進行撥接、通話之違規事實，是原處
    分機關依道路交通管理處罰條例第31條之1 第1 項之規定，
    裁處異議人罰鍰3,000 元，核無違誤，本件異議人之異議為
    無理由，應予駁回。
據上論斷，應依道路交通案件處理辦法第19條，裁定如主文。
中    華    民    國    98    年    3     月    30    日
                  交通法庭法  官  許辰舟
以上正本證明與原本無異。
如不服本裁定應於裁定送達後5 日內向本院提出抗告狀。
                          書記官  李典育
中    華    民    國    98    年    4     月    1     日


司法院資訊處製作；財團法人民間司法改革基金會備份。
